【裁判字號】    97,易,1003
【裁判日期】    971215
【裁判案由】    違反毒品危害防制條例
【裁判全文】
臺灣屏東地方法院刑事判決              97年度易字第1003號
公  訴  人  臺灣屏東地方法院檢察署檢察官
被      告  甲○○
上列被告因違反毒品危害防制條例案件，經檢察官提起公訴（97
年度毒偵字第1862號），被告於準備程序就被訴事實為有罪之陳
述，本院合議庭裁定由受命法官獨任逕行簡式審判程序，並予判
決如下：
    主  文
甲○○施用二級毒品，累犯，處有期徒刑陸月，扣案之第二級毒
品甲基安非他命壹包（毛重零點貳柒公克）及其外包裝袋壹只均
沒收銷燬之；又持有第一級毒品，累犯，處有期徒刑肆月，扣案
之海洛因壹包（檢驗前淨重零點肆零伍公克，檢驗後淨重零點
玖伍公克）及其外包裝袋壹只沒收銷燬之。應執行有期徒刑玖月
，扣案之第二級毒品甲基安非他命壹包（毛重零點貳柒公克）、
海洛因壹包（檢驗前淨重零點肆零伍公克，檢驗後淨重零點玖
伍公克）及甲基安他他命、海洛因之外包裝各壹只均沒收銷燬之
。
    事  實
一、甲○○前於民國91年間因施用毒品案件，經本院以91年度毒
    聲字第526 號裁定送觀察、勒戒後，因認無繼續施用毒品之
    傾向，於91年6 月7 日釋放，並經臺灣屏東地方法院檢察署
    檢察官以91年度毒偵字第496 號為不起訴處分確定；同年間
    又因施用毒品案件，經本法院再次以91年度毒聲字第1270裁
    定送觀察、勒戒後，認有繼續施用毒品傾向，經臺灣屏東地
    方法院檢察署檢察官提起公訴，並由本法院以91年度毒聲字
    第1484號裁定送強制戒治，刑責部分經同本院以92年度訴字
    第191 號判決判處應執行有期徒刑10月確定，強制戒治部份
    ，嗣因戒治成效經評定為合格，經同法院裁定停止戒治並交
    付保護管束，於92年11月28日戒治期滿未經撤銷停止戒治而
    視為執行完畢。其又於92年間復因違反槍砲彈藥刀械管制條
    例及公共危險等案件，經同本院以91年度訴字第620 號、92
    年度交訴字第95號判決分別判處有期徒刑1 年6 月，併科罰
    金新臺幣（下同）10萬元及有期徒刑10月確定；復於93年間
    ，再因違反槍砲彈藥刀械管制條例案件，經同本院以93年度
    訴更字第2 號判決判處應執行有期徒刑1 年8 月，併科罰金
    11萬元確定，上開各罪接續執行，嗣經同法院以96年度聲減
    字第481 號裁定減為應執行有期徒刑2 年5 月，併科罰金10
    萬5 千元確定，甫於96年11月8 日執行完畢。
二、詎甲○○仍不知悔改，明知海洛因及甲基安非他命業經公告
    列為毒品危害防制條例第2 條第2 項之第一級毒品及第二級
    毒品，不得非法持有及施用，竟基於施用第二級毒品甲基安
    非他命及持有第一級毒品海洛因之各別犯意，(一)於前開觀察
    、勒戒執行完畢釋放後5 年內之97年8 月17日上午某時許，
    在其位於屏東縣屏東市前進里清進巷139 之10號住處內，以
    將甲基安非他命置於吸食器內燒烤成煙霧吸食之方式，施用
    第二級毒品甲基安非他命一次。(二)於97年8 月初某日（認識
    真實姓名不詳綽號「風仔」成年男子之日）起，至同年月5
    日之期間內某時許，在屏東市○○路段某遊藝場內，以6 千
    元價格向綽號「風仔」成年男購買第一級毒品海洛因1 小包
    （檢驗前淨重0.405 公克，檢驗後淨重0.395 公克），而無
    故持有之。嗣於同年月18日8 時40分許，甲○○駕駛車牌號
    碼2229-TF 號自用小客車在屏東市○○路○段發生交通事故
    ，翻覆在路旁田地內，經警據報到場處理，在其所駕駛之上
    開自用小客車內扣得上開第一級毒品海洛因1 小包、第二級
    毒品甲基安非他命1 小包（毛重0.27 公 克），且經警採集
    其尿液送驗，結果呈甲基安非他命陽性反應而查獲。
三、案經屏東縣政府警察局屏東分局報告屏東地方法院檢察署檢
    察官真查起訴。
    理  由
一、本件被告甲○○所犯係死刑、無期徒刑或最輕本刑為3 年以
    上有期徒刑以外之罪，亦非屬臺灣高等法院管轄第一審之案
    件，其於準備程序中就被訴事實為有罪之陳述，經本院告知
    簡式審判程序之旨，並聽取當事人意見後，經本院合議庭依
    刑事訴訟法第273 條之1 第1 項規定裁定由受命法官獨任進
    行簡式審判程序。又簡式審判程序之證據調查，依刑事訴訟
    法第273 條之2 規定，不受同法第159 條第1 項審判外陳述
    排除之限制；再被告對於卷內各項證據亦不爭執證據能力，
    復無事證顯示有何違法取得或類此瑕疵之情，故卷內所列各
    項證據，自得作為證據，合先敘明。
二、上開犯罪事實欄二(一)部分，業據被告甲○○迭於警詢（參警
    卷第3 至6 頁）、偵查中（參偵卷第6 至7 頁）及本院審理
    時均坦承不諱，且被告於為警所採集之尿液檢體，經送請臺
    灣檢驗科技股份有限公司以酵素免疫分析法初步檢驗及氣相
    層析質譜儀法確認檢驗結果，甲基安非他命呈現陽性反應，
    此有臺灣檢驗科技股份有限公司於97年9 月2 日出具報告編
    號KＺ000000000000號之檢驗報告1 紙（參偵卷第13頁）、屏
    東縣政府警察局屏東分局毒品案件涉嫌人尿液採證編號姓名
    對照表、檢體監管紀錄表毒品初步檢驗報告各1 紙、照片3
    張及數位輸出列印照片6 張（參偵卷第12頁、警卷第16至17
    頁、第19頁、第21、第26至29頁）在卷可稽，復扣案之白色
    結晶體1 小包（毛重0.27公克），經以臺灣尖端先進生技醫
    藥股份有限公司製造之毒品簡易快速篩檢試劑初步檢驗結果
    ，檢出含有第二級毒品甲基安非他命成分，有屏東縣政府警
    察局東港分局毒品類初步檢驗報告結果表1 紙在卷可考（參
    警卷第17、19頁）；上開犯罪事實欄二(二)部分，亦據被告於
    警詢、偵訊及本院審理時坦承不諱，並有屏東分局搜索扣押
    筆錄、扣押物品目錄表（參警卷第9 至12頁）、簡易快速篩
    檢試劑檢驗結果各1 紙（見警卷第18頁）及扣案白色塊狀粉
    末1 包可資佐證；又該扣案之白色塊狀粉末1 小包（檢驗前
    淨重0.405 公克，檢驗後淨重0.395 公克）經以化學呈色法
    及氣相層析質譜儀檢驗後，檢出第一級毒品海洛因成分，此
    亦有高雄市立凱旋醫院97年8 月29日高市凱醫驗字第8000號
    之濫用藥物成品檢驗鑑定書1 紙在卷可證（參偵卷第12頁）
    ，足認被告自白與客觀事實相符。本件被告前於91年間因施
    用毒品案件，經本院以91年度毒聲字第526 號裁定送觀察、
    勒戒後，因認無繼續施用毒品之傾向，於91年6 月7 日釋放
    ，並經臺灣屏東地方法院檢察署檢察官以91年度毒偵字第49
    6 號為不起訴處分確定；同年間又因施用毒品案件，經本法
    院再次以91年度毒聲字第1270裁定送觀察、勒戒後，認有繼
    續施用毒品傾向，經臺灣屏東地方法院檢察署檢察官提起公
    訴，並由本法院以91年度毒聲字第1484號裁定送強制戒治，
    嗣因戒治成效經評定為合格，經本院裁定停止戒治並交付保
    護管束，於92年11月28日戒治期滿未經撤銷停止戒治而視為
    執行完畢，此有臺灣高等法院被告前案紀錄表附卷可考，被
    告確有於上開強制戒治執行完畢後，5 年內復行施用毒品之
    罪行。綜此，本件事證已臻明確，被告施用毒品甲基安非他
    命之犯行洵堪認定。
三、按海洛因、甲基安非他命為毒品危害防制條例第2 條第2 項
    第1 款、第2 款規定之第一級毒品、第二級毒品，核被告甲
    ○○就犯罪事實欄二(一)、(二)所為，分別係犯同條例第10條第
    2 項之施用第二級毒品罪、同條例第11條第1 項之持有第一
    級毒品罪。又被告為施用甲基安非他命毒品而持有甲基安非
    他命毒品之低度行為，已為其施用之高度行為所吸收，不另
    論罪。其所犯上開二罪，犯意各別、行為互異，應予分論併
    罰。另被告有上揭犯罪事實欄所述經有期徒刑宣告及執行完
    畢之情形，此有前開臺灣高等法院被告前案紀錄表可按，被
    告於有期徒刑執行完畢後，5 年以內故意再犯本件均為有期
    徒刑以上之罪，皆構成累犯，均應依刑法第47條第1 項規定
    予以加重其刑。爰審酌被告前已因施用毒品犯行經觀察勒戒
    ，竟仍故態復萌，復行施用毒品不輟，無視於毒品對於自身
    健康之戕害及國家對於杜絕毒品犯罪之禁令；惟衡酌施用毒
    品係屬自戕行為，被告犯罪手段尚屬平和，亦未因此而危害
    他人，所生損害尚非鉅大，且被告於犯後於本院審理時坦承
    犯行，尚見悔意之犯罪後態度，另施用毒品者均有相當程度
    之成癮性及心理依賴，其犯罪心態與一般刑事犯罪之本質並
    不相同，應側重適當之醫學治療及心理矯治為宜，暨檢察官
    於本院審理時對被告具體求刑之刑度範圍等一切情狀，各量
    處如主文所示之刑，並定其應執行之刑。扣案之甲基安非他
    命1 包（毛重0.27公克）及海洛因1 包（含袋毛重0.64公克
    ，檢驗前淨重0.405 公克，檢驗後淨重0.395 公克），均應
    依毒品危害防制條例第18條第1 項前段諭知沒收銷燬；其外
    包裝袋各1 只，因各殘留微量毒品甲基安非他命及海洛因難
    以析離，爰依同規定沒收銷燬之。
據上論斷，應依刑事訴訟法第299 條第1 項前段、第273 條之1
第1 項，毒品危害防制條例第10條第2項、第11條第1 項、第18
條第1 項前段，刑法第11條、第47條第1 項、第51條第5 款，判
決如主文。
本案經檢察官劉文賓到庭執行職務
中    華    民    國    97    年    12    月    15    日
                  刑事第三庭    法  官  陳怡先
以上正本證明與原本無異。
如不服本判決應於收受判決後10日內向本院提出上訴書狀，並應
敘述具體理由；其未敘述上訴理由者，應於上訴期間屆滿後20日
內向本院補提理由書（均須按他造當事人之人數附繕本）「切勿
逕送上級法院」。
中    華    民    國    97    年    12    月    15    日
                                 書記官  郭松菊
附錄所犯法條
毒品危害防制條例第10條
施用第二級毒品者，處 3 年以下有期徒刑。
毒品危害防制條例第11條
持有第一級毒品者，處3 年以下有期徒刑、拘役或新臺幣5 萬元
以下罰金。


司法院資訊處製作；財團法人民間司法改革基金會備份。
